【裁判字號】    86,訴,877
【裁判日期】    980227
【裁判案由】    履行契約等
【裁判全文】
臺灣士林地戊法院民事裁定               86年度訴字第877號
異  議  人  丁○○
            己○○
上列異議人因與相對人乙○（William L. Beschel）等間請求履
行契約等事件，對於中華民國96年8 月31日本院書記官所核發本
院於93年9 月8 日所為86年度訴字第877 號裁定、臺灣高等法院
於96年2 月5 日所為95年度抗字第1698號裁定之確定證明書提出
異議，本院裁定如下：
      主      文
異議駁回。
      理      由
一、按對於法院書記官之處分，得於送達後或受通知後10日內提
    出異議，由其所屬法院裁定，民事訴訟法第240 條第2 項定
    有明文。本件異議人主張本院86年度訴字第877 號裁定、臺
    灣高等法院95年度抗字第1698號裁定均未合法送達，且本院
    書記官曾發給被告丙○○「未確定通知書」，顯見本件尚未
    確定，爰針對本院書記官於民國96年8 月31日所核發本院於
    93 年9月8 日所為86年度訴字第877 號裁定（下稱「本院裁
    定」）、臺灣高等法院於96年2 月5 日所為95年度抗字第16
    98號裁定（下稱「高院裁定」）之確定證明書提出異議，聲
    請撤銷上開確定證明書等語。
二、經查：
  (一)本院將本院裁定及其譯本依異議人最後陳報之應受送達地址
    即P.O.BOX 928,Pasadena,CA 91102,USA （本卷(一)第58頁）
    囑託外交部條約法律司向異議人送達，經以查無此人為由遭
    退件，有本院93年10月22日士院儀民結86訴877 字第27173
    號函、外交部93年11月5 日外條二字第09324071130 號函及
    外交部條約法律司93年12月9 日條二字第09302257860 號函
    可稽（本院卷(六)第118 至122 、125 頁、135 頁），本院乃
    依民事訴訟法第149 條第4 項、第151 條規定，依職權對異
    議人為公示送達，並於95年9 月18日依法辦理公告，亦有公
    示送達公告、公示送達證書及司法最新動態訊息內容可稽（
    本院卷(六)第157 、159 、164 頁）。異議人雖主張本院囑託
    外交部條約法律司送達之函文將異議人己○○之英文姓名繕
    打排序錯誤，致無法辨識何者為姓，何者為名，而遭以查無
    此人為由退件，其送達不合法云云，惟查該函文所檢附之裁
    定譯本，就異議人己○○之姓名記載為「庚○○○○ ○○○○ ○○○○○
    」，依其情形，客觀上尚不至於無法辨識應受送達人為何人
    ，是異議人執此主張上開送達不合法云云，洵無足取。
  (二)異議人就本院裁定提起抗告，未據繳納裁判費，經本院於95
    年11月29日裁定限期命補正（本院卷第60頁），因異議人於
    抗告理由狀仍記載其應受送達地址為P.O.BOX 928,Pasade
    na,CA 91102,USA （本院卷(六)第132 、133 、136 頁，高院
    卷第15頁），是高院認本院前已依該址送達而遭以查無此人
    為由退件，高院縱再依民事訴訟法第145 條規定囑託外交部
    為送達，仍將無法合法送達，乃於95年11月29日依同法第14
    9 條第3 項規定裁定對異議人依職權為公示送達（高院卷第
    59頁），並於95年12月1 日就上開補費裁定依法辦理公告，
    有公示送達公告及訊息通報列表可稽（高院卷第62、63頁）
    。嗣因異議人逾期未補正，高院乃以高院裁定以其抗告不合
    法而駁回之，並依民事訴訟法第150 條規定依職權公示送達
    ，且依法公告，亦有該公示送達公告、訊息通報列表及公示
    送達證書可憑（高院卷第68至70頁），經核並無不合。異議
    人以高院未依其所陳報之地址送達為由，指摘高院裁定未合
    法送達云云，亦不足採。
  (三)又因本院裁定及高院裁定係於96年8 月30日始確定（本院卷
    (六)第165-7 頁），是被告甲○聯邦銀行等18人之複代理人丙
    ○○律師於96年8 月6 日具狀聲請核發確定證明書時，上開
    裁定自均屬尚未確定，是本院書記官函覆稱上開裁定尚未確
    定，並於96年8 月9 日合法送達（本院卷(六)第165-6 頁），
    自屬有據，且與本院書記官嗣於96年8 月31日核發上開裁定
    確定證明書之間，並無任何矛盾。異議人以本院書記官曾核
    發未確定通知為由，主張上開裁定未經合法送達，故尚未確
    定云云，而提起異議，自無理由，應予駁回。
三、據上論結，本件異議為無理由，爰裁定如主文。
中    華    民    國    98    年    2     月    27    日
                  民事第二庭  審判長法官  俞慧君
                              法      官  王本源
                              法      官  張國勳
以上正本證明與原本無異。
如對本裁定抗告，應於裁定送達後10日內向本院提出抗告狀。
中    華    民    國    98    年    3     月    2     日
                              書  記  官  周玉惠


司法院資訊處製作；財團法人民間司法改革基金會備份。
